# 旅游景区的标志塔是否作为固定资产核算？

提问人：zhongzhao433 时间：2015-06-11 22:25:57
旅游景区的标志塔是否作为固定资产核算？按照房屋建筑物的摊销年限摊销？

回答人：chenyiwei
这个标志塔是作为旅游景区整体的一部分一并规划建设的吗？其为企业带来经济利益的方式是什么，例如是否向游客售票？